臺灣高等法院刑事裁定
110年度抗字第116號
抗  告  人  
即  受刑人  劉威宏



上列抗告人因聲明異議案件，不服臺灣新北地方法院，中華民國
109年12月16日裁定（109年度聲字第4672號），提起抗告，本院
裁定如下：
    主  文
抗告駁回。                                              
    理  由
一、原裁定意旨略以：抗告人即受刑人劉威宏（下稱受刑人）雖
    以檢察官就臺灣新北地方檢察署（下稱新北地檢署）107年
    度罰執字第637號案件（即原審法院107年度審簡字第633號
    受刑人詐欺案件確定判決所處罰金新臺幣〈下同〉5,000元部
    分）之執行順序，不利於其假釋之釋放時間而聲明異議。惟
    受刑人並未經法務部核准假釋，有本院被告前案紀錄表在卷
    可參，是其所持該聲明異議之理由，已屬無據，復未具體指
    摘檢察官執行上開案件之裁量權行使，究有何違法或不當之
    處。從而，其聲明異議，為無理由，應予駁回等語。
二、抗告意旨略以：受刑人所犯新北地檢署107年度罰執字第637
    號案件，已於民國107年7月23日執行完畢，屬行刑權消滅，
    檢察官無權註銷已執行完畢之部分，更遑論變更其執行指揮
    書之執行順序，故本件檢察官執行指揮已逾越裁量權限甚明
    ，懇請本院詳查云云。
三、按刑之執行，本質上屬司法行政之一環，原則上應由檢察官
    指揮之，此觀刑事訴訟法第457條第1 項前段規定甚明。而
    有關刑之執行順序，依同法第459條規定，二以上主刑之執
    行，除罰金外，應先執行其重者，但有必要時，檢察官得命
    先執行他刑。參諸刑法第42條第1項、第2項規定，亦僅規範
    罰金應完納之時間及不完納者之執行問題，並未涉及罰金刑
    與其他主刑之執行順序，則罰金與其他主刑之執行，因互無
    衝突，檢察官自得斟酌諸如行刑權時效是否即將消滅等各項
    情形，以決定罰金刑係於其他主刑之前或後、或與之同時執
    行之。故受刑人如未繳納罰金而須易服勞役者，執行檢察官
    自亦得決定先行執行之，或插接在有期徒刑執行之中，或於
    徒刑執行完畢後再接續執行。此項指揮執行裁量權之行使，
    乃基於刑事訴訟法之明示授權，檢察官基於行政目的，自由
    斟酌正確、適當之執行方式，倘無裁量濫用、逾越裁量情事
    或牴觸法律授權目的或摻雜與授權意旨不相關因素之考量，
    即屬合法。又裁判之執行與監獄之行刑，其概念並不相同，
    裁判之執行係指藉由國家之公權力而實現裁判內容之行為，
    其實現之方法，原則上係由檢察官指揮執行之。而監獄之行
    刑則是指受判決人就所受之刑罰，進入監禁場所執行之謂。
    經由監獄行刑之處遇、教化，以實現使其改悔向上，適於社
    會生活為目的。是受刑人入監服刑，有關其累進處遇之調查
    分類、編列級數、責任分數抵銷及如何依其級數按序漸進、
    累進處遇進至二級以上，悛悔向上，而與應許假釋情形相符
    ，經假釋審查委員會決議，報請法務部核准後假釋出獄等行
    刑措施事項，悉應依行刑累進處遇條例及監獄行刑法等相關
    規定辦理，屬監獄及法務部之職權，自不在檢察官執行指揮
    之範圍，即不得執為聲明異議之標的（最高法院106年度台
    抗字第985號裁定意旨參照）。
四、經查：本件受刑人⑴因偽造文書等罪，經本院以109年度聲字
    第1658號裁定其應執行有期徒刑5年2月確定；⑵因詐欺案件
    ，經原審法院以107年度易字第32號判處有期徒刑4月確定；
    ⑶因詐欺案件，經原審法院以107年度審簡字第633號判處罰
    金5,000元確定等情，檢察官以109年執更字第5029號（徒刑
    執行之指揮，執行徒刑期間：107/07/19-111/02/22）、107
    年執字18707號（徒刑執行之指揮，執行徒刑期間：111/02/
    23-111/06/22）、107年罰執字第637號（罰金易服勞役執行
    之指揮，原執行徒刑期間：107/07/19-107/07/23，更易後
    之執行徒刑期間：111/06/23-111/06/27）執行指揮書先後
    執行中，有本院被告前案紀錄表在卷可稽（見原審卷第29、
    37、39、44頁及本院卷），就原審法院以107年度審簡字第6
    33號判處罰金5,000元之案件，原臺灣新北地方檢察署檢察
    官107年罰執鞠字第637號執行指揮書刑期起算日期為107年7
    月19日，經檢察官註銷上開執行指揮書，改以107年罰執鞠
    字第637號之1號執行指揮書，刑期起算日期改為111年6月23
    日，接續該署107執18707號之1指揮書後分別執行，有本院
    調閱之上開執行指揮書在卷可佐，上開執行順序之指揮，係
    屬檢察官指揮執行時得為裁量之事項，難謂為違法或不當，
    而先執行有期徒刑，再執行罰金易服勞役，並無較不利於受
    刑人之情事，且其於有期徒刑執行完畢接續執行其易服勞役
    前，仍可聲請准予繳納罰金，形式上觀察亦非當然不利受刑
    人。抗告意旨指摘新北地檢署107年度罰執字第637號執行指
    揮書之案件已執行完畢，因檢察官變更指揮執行而予以註銷
    云云，揆諸前揭說明，尚難認檢察官之執行指揮有何違法或
    不當。末查，受刑人於執行後，如何適用行刑累進處遇條例
    及提報假釋，屬監獄及法務部之職權，不在檢察官執行指揮
    之列，自無執行之指揮是否違法或執行方法是否不當而得向
    法院聲明異議之情形。受刑人執此而指摘檢察官指揮執行不
    當，於法尚屬無據，原審駁回其異議之聲明，核無違誤。抗
    告意旨仍執前詞，任憑己見，漫言指摘原裁定不當，為無理
    由，應予駁回。
據上論斷，應依刑事訴訟法第412 條，裁定如主文。
中　　華　　民　　國　　110 　年　　1 　　月　　26　　日
                  刑事第十七庭  審判長法　官  鄭水銓
                                      法　官  黃雅芬
                                      法　官  沈君玲
以上正本證明與原本無異。
如不服本裁定，應於收受送達後五日內向本院提出抗告狀。
                                      書記官  曾彥碩
中　　華　　民　　國　　110 　年　　1 　　月　　28　　日